---
title: "Projeto Java - Primeira Pesquisa"
format: pptx
# revealjs
editor: visual
---

Este relatório contém a análise dos dados de **Consciência** e **Pré-disposição** dos associados e temporários da fábrica da MARS Guararema em relação so projeto Java.

Os dados foram coletados durante as semanas de P6W4 (11/06/2023) até P7W2 (30/06/2023).

O método de coleta foi o de contribuição espontânia com divulgação através de mensagens e cartazes na fábrica.

## Dimensões avaliadas na pesquisa

::: {small}
A medição da Consciência e Pré-disposição faz parte do modelo ADKAR de Gestão de mundaça adotado globalmente pela MARS.

Nesta pesquisa detalhamos os elementos de Consciência (Awareness) e Pré-disposição (Desire) em sub-elementos com o intuito de prover maior direcionamento para as ações de Gestão de Mudança:

::: columns
::: {.column width="50%"}
-   Consciência (*Awareness*)

    -   Visão (*Vision*)

    -   Condução da Mudança (*Perception of the Change*)

    -   Comunicação (*Communication*)
:::

::: {.column width="50%"}
-   Pré-disposição (*Desire*)

    -   Liderança (*Leadership*)

    -   Participação (Participation)

    -   Intenção (*Intention*)

        -   Atitude (*Attitude*)

        -   Normas Percebidas (*Perceived Norms*)

        -   Auto-eficácia (*Self-Efficacy*)
:::
:::

Detalhes serão providos no corpo do relatório.
:::

## Sumário

A população pesquisa nesta data estava constituida por 394 pessoas.
Sendo que houve a participação voluntária de 109, distribuídas em turnos, linhas e modalidades de contratos conforme apresentados a seguir.

Os resultados apresentam uma margem de erro que varia de 3% a 7% conforme a questão, para um nível de confiança de 95%.

```{r}
#| echo: false
#| warning: false
#| message: false

library(tidyverse)
library(readxl)
library(janitor)
library(patchwork)
library(gt)
library(DescTools)

source("R/survey_read_data.R")
source("R/survey_plot.R")

folder = "/Users/marcos.abreu/workspace/survey-mars/data"
survey_data <- read_survey_monkey_data(folder, "Java - Feedback.xlsx")



# nested_questions <-
#   survey_data |>
#   pivot_longer(cols = c(last_col(16):last_col(2)),
#                names_to = "question",
#                values_to = "answer") |>
#   mutate(question_id = str_extract(question, "^.{3}")) |>
#   select(linha, turno, contrato, question_id, answer) |>
#   nest(data = c(-question_id))
# 
# teste <-
#   nested_questions$data[[3]]
# 
# defaultW <- getOption("warn")
# options(warn = -1)
# teste |>
#   select(linha, answer) |>
#   filter(!is.na(linha),
#          linha %in% c("M&M", "SNICKERS", "TWIX")) |>
#   mutate(linha = fct_drop(linha)) |>
#   mutate(answer = if_else(answer >= 5, 7, 1)) |>
#   table() |>
#   chisq.test() |>
#   broom::tidy()
# 
# 
# teste |>
#   select(turno, answer) |>
#   filter(!is.na(turno),
#          turno %in% c("A", "B", "C", "F")) |>
#   mutate(turno = fct_drop(turno)) |>
#   mutate(answer = if_else(answer >= 5, 7, 1)) |>
#   table() |>
#   chisq.test() |>
#   broom::tidy()
# options(warn = defaultW)



```

## Quantidade de Respostas por Linha

```{r}
#| echo: false
#| warning: false
#| message: false
survey_data |> 
  count(linha, sort = TRUE) |> 
  gt::gt() |> 
  tab_header(title = "Por Linha") |> 
  opt_align_table_header(align = "left") |>  
  tab_options(column_labels.hidden = TRUE) |> 
  grand_summary_rows(columns = c('n'),
                     fns = list(total ~ sum(.))) |> 
  as_raw_html()
```

## Quantidade de Respostas por Turno

```{r}
#| echo: false
#| warning: false
#| message: false
survey_data |> 
  count(turno, sort = TRUE) |> 
  gt::gt() |> 
  tab_header(title = "Por Turno") |> 
  opt_align_table_header(align = "left") |>  
  tab_options(column_labels.hidden = TRUE) |> 
  grand_summary_rows(columns = c('n'),
                     fns = list(total ~ sum(.))) |> 
  as_raw_html()
```

## Quantidade de Respostas por Tipo de Contrato

```{r}
#| echo: false
#| warning: false
#| message: false
survey_data |> 
  count(contrato, sort = TRUE) |> 
  gt::gt() |> 
  tab_header(title = "Por Tipo de Contrato") |> 
  opt_align_table_header(align = "left") |>  
  tab_options(column_labels.hidden = TRUE) |> 
  grand_summary_rows(columns = c('n'),
                     fns = list(total ~ sum(.))) |> 
  as_raw_html()
```

## Resumo das Respostas

```{r}
#| echo: false
#| warning: false
#| message: false

plot_all_likert_data(survey_data)

plot_likert_by(survey_data, group_category = "turno")

```

# Resultados por dimensão

## Visão


```{r}
#| echo: false
#| warning: false
#| message: false

# Gráficos de respostas
library(stringi)
library(ggtext)
# questoes <- map_chr(1:15, ~ sprintf("Q%02d", .x))

# map(questoes, ~ plot_bar(survey_data |> filter(across(.cols = `Q01 Tenho clareza dos benefícios com o projeto Java.`:`Q15 Eu me sinto capaz de trabalhar com automação.`, .fns  = ~ !is.na(.x))), .x))

plot_bar(survey_data, "Q01")
plot_bar(survey_data, "Q02")
```

### ...

```{r}
CI_table("Q01") |> 
  gt()
CI_table("Q02") |> 
  gt()

plot_likert_by(survey_data, c("Q01", "Q02")) 


```

## Gestão de Mudanças

```{r}
#| echo: false
#| warning: false
#| message: false


plot_bar(survey_data, "Q03")
plot_bar(survey_data, "Q04")


CI_table("Q03") |> 
  gt()
CI_table("Q04") |> 
  gt()

plot_likert_by(survey_data, c("Q03", "Q04")) 

```

## Comunicação

```{r}
#| echo: false
#| warning: false
#| message: false

plot_bar(survey_data, "Q05")
plot_bar(survey_data |> 
  filter(!is.na(`Q06 Eu me sinto informado em relação ao Projeto Java.`)), "Q06")

CI_table("Q05") |> 
  gt()
CI_table("Q06") |> 
  gt()

  
plot_likert_by(survey_data |> 
  filter(!is.na(`Q06 Eu me sinto informado em relação ao Projeto Java.`)), c("Q05", "Q06"))

```


## Liderança

```{r}
#| echo: false
#| warning: false
#| message: false

plot_bar(survey_data, "Q09")
plot_bar(survey_data, "Q10")


CI_table("Q09") |> 
  gt()
CI_table("Q10") |> 
  gt()


plot_likert_by(survey_data, c("Q09", "Q10"))
```

## Participação

```{r}
#| echo: false
#| warning: false
#| message: false


plot_bar(survey_data, "Q11")
plot_bar(survey_data, "Q12")

CI_table("Q11") |> 
  gt()
CI_table("Q12") |> 
  gt()

plot_likert_by(survey_data, c("Q11", "Q12"))

```


```{r}
#| echo: false
#| warning: false
#| message: false

plot_bar(survey_data, "Q07")
plot_bar(survey_data, "Q08")

plot_bar(survey_data, "Q13")
plot_bar(survey_data, "Q14")
plot_bar(survey_data, "Q15")

CI_table("Q07") |> 
  gt()
CI_table("Q08") |> 
  gt()
CI_table("Q13") |> 
  gt()
CI_table("Q14") |> 
  gt()
CI_table("Q15") |> 
  gt()

plot_likert_by(survey_data, c("Q07", "Q08", "Q13", "Q14", "Q15"))
```


As questões Q07 e Q08 buscam medir a **Atitude** em relação à mudança.
As questões Q13 e Q14 buscam medir a **Norma Percebida** em relação à mudança.
E, a questão Q15 buca medir a **Auto-Eficácia** em relação à mudança.

A comparação dos resultados mostra que os respondentes tomam posições - tanto positivamente, quanto negativamente - baseando-se mais nas **Atitudes** do que em relação à **Norma Percebida**, ou a **Auto-Eficácia**.

## Comentários e Questionamentos recebidos

```{r}
#| echo: false
#| warning: false
#| message: false


survey_data |> 
  select(linha, turno, contrato, contrib1, contrib2) |> 
  filter(!is.na(contrib1) | !is.na(contrib2)) |> 
  count(linha) |> 
  gt() |> 
  tab_header(title = "Por Linha") |> 
  opt_align_table_header(align = "left") |>  
  tab_options(column_labels.hidden = TRUE) |> 
  as_raw_html()


```

```{r}
#| echo: false
#| warning: false
#| message: false
#| 
survey_data |> 
  select(linha, turno, contrato, contrib1, contrib2) |> 
  filter(!is.na(contrib1) | !is.na(contrib2)) |> 
  count(turno) |> 
  gt() |> 
  tab_header(title = "Por Turno") |> 
  opt_align_table_header(align = "left") |>  
  tab_options(column_labels.hidden = TRUE) |> 
  as_raw_html()
```

```{r}
#| echo: false
#| warning: false
#| message: false
#| 
survey_data |> 
  select(linha, turno, contrato, contrib1, contrib2) |> 
  filter(!is.na(contrib1) | !is.na(contrib2)) |> 
  count(contrato) |> 
  gt() |> 
  tab_header(title = "Por Contrato") |> 
  opt_align_table_header(align = "left") |>  
  tab_options(column_labels.hidden = TRUE) |> 
  as_raw_html()
```

```{r}
#| echo: false
#| warning: false
#| message: false
#| 
survey_data |> 
  select(linha, turno, contrato, contrib1, contrib2) |> 
  filter(!is.na(contrib1) | !is.na(contrib2)) |> 
  pivot_longer(cols = c(contrib1, contrib2),
               names_to = "contrib",
               values_to = "comentario") |> 
  filter(!is.na(comentario)) |> 
  select(comentario) |> 
  filter(!comentario %in% c("Não", "Tranquilo", "N.A", "Sim gostaria")) |> 
  gt() |> 
  tab_header(title = "Comentários") |> 
  opt_align_table_header(align = "left") |>  
  tab_options(column_labels.hidden = TRUE) |> 
  as_raw_html()

```
